486Edepot - Archives communales déposées de Semmadon
Archives Départementales de la Haute-Saône
Série Edepot
ARCHIVES COMMUNALES DEPOSEES. ARCHIVES DES INTERCOMMUNALITES.
486Edepot - Archives communales déposées de Semmadon
1336-1960
486Edepot1-32
Archives Départementales de la Haute-Saône 14B rue Miroudot St Ferjeux 70000 VESOUL
COMMUNE DE SEMMADON
Sources complémentaires aux Archives Départementales de la Haute-Saône: B 4225, états généraux: élections des députés et remontrances, plaintes et doléances des habitants de Semmadon (1789). B 7022, déclarations de propriétés dans la communauté en exécution de l'édit de 1749. C 17 et 47, administration communale (XVIII° siècle). C 201, refonte d'une cloche, fondation d'une bénédiction... (XVIII° siècle). C 518, rôles et répartements des impositions (1729). H 330, titres de l'abbaye de Cherlieu (1535-1767) concernant Semmadon et le Grange des Charmes (même commune). H 741, titres du prieuré de Morey (1592-1761).
Modalités d'entrée
Dépôt du 03/11/2005
Dernier ajout le 03/11/2005
Archives publiques
Sommaire
ARCHIVES ANCIENNES
ACTES CONSTITUTIFS ET POLITIQUES DE LA COMMUNE (1336-1614)
486 Edepot 1
BIENS COMMUNAUX (1419-1777)
486 Edepot 2-6
CULTE (1598-1835)
486 Edepot 7-12
ARCHIVES MODERNES
ADMINISTRATION GENERALE DE LA COMMUNE (1790-1955)
486 Edepot 13-18
AGRICULTURE (1834-1931)
486 Edepot 19
CONTRIBUTIONS (1818-1826)
486 Edepot 20-22
AFFAIRES MILITAIRES (1917-1918)
486 Edepot 23
POLICE (1887)
486 Edepot 24
PERSONNEL COMMUNAL (1832-1960)
486 Edepot 25
EDIFICES PUBLICS (1860-1930)
486 Edepot 26
BIENS ET BOIS COMMUNAUX (1820-1931)
486 Edepot 27
VOIRIE (1826-1932)
486 Edepot 28-29
CULTE (1856)
486 Edepot 30
SPORTS ET TOURISME (1907-1909)
486 Edepot 31
PIECES D'ORIGINE PRIVEE (1849)
486 Edepot 32
- ARCHIVES ANCIENNES
  - ACTES CONSTITUTIFS ET POLITIQUES DE LA COMMUNE
    - Affranchissement par Henri de Bourgogne, des habitants de Semmadon "de toutes messageries, de ports de lettres, de faulconniers, de gîtes, de seigneurs et de chiens, de guet, de charrois..." (lundi après les Bordes 1336, v.s.; 9 mars 1337, n.s.) [cette pièce n'a pas été vue en 1972]. Copies du XVII° siècle des confirmations de cet affranchissement par Jean de Bourgogne (1er octobre 1368); Fernand de Neufchatel, chevalier, seigneur dudit lieu, Montaigu, Amance, Villafans... (26 juin 1516); Marc de Rye, seigneur d'Amance, Montaigu, Bourguignon... (18 mai 1553); Christophe de Rye de la Palud, chevalier, marquis de Varambon, comte de Varax, de la Roche et de Besançon, baron et seigneur de Neufchatel, Villersexel, Saint-Hippolyte... et Léonore Chabot sa femme (12 juin 1606). Copies modernes de ces titres. Permission par Christophe de Rye, aux habitants du lieu de s'assembler pour traiter des affaires de la communauté (26 juin 1614)., 1336-1614; 486 Edepot 1; AA1
      Communicabilité
      Communicable
      Noms géographiques:
      SEMMADON
      Noms de personnes:
      BOURGOGNE (Henri de); BOURGOGNE (Jean de); CHABOT (Léonor); NEUFCHATEL (Fernand de); RYE (Marc de); RYE DE LA PALUD (Christophe de)
  - BIENS COMMUNAUX
    - Arpentement général du territoire de Semmadon, dressé par François Durget, arpenteur juré à Conflandey (1759-1761). A ce registre était joint un grand plan des chemins communaux sis sur le territoire de Semmadon, ce plan n'a pas été vu en 1972., 486 Edepot 2; DD1
      Thesaurus historique:
      arpentement
      DURGET (François)
    - Pièces d'un procès entre l'abbaye de Cherlieu et les habitants d'Oigney d'une part, et ceux de Semmadon d'autre part, au sujet du droit de parcours (1539, 1542, 1777)., 1539-1777; 486 Edepot 3; DD2
      Thesaurus administratif:
      PATURAGE
      OIGNEY; SEMMADON
      Noms d'organismes:
      Abbaye de Cherlieu
    - Contestation par devant Simon Renard, docteur es droit, conseiller de Sa Majesté et lieutenant général au bailliage d'Amont, au sujet des droits de vaine et morte pâture entre les habitants de Semmadon et ceux d'Augicourt (17 juillet 1542). Procès-verbal d'enquête par Jacques-Joseph Pernelle, lieutenant général d'Amont, au sujet des droits de parcours réciproques des habitants de "Sainct-Madon" et ceux d'Augicourt (1679)., 1542-1679; 486 Edepot 4; DD3
      AUGICOURT; SEMMADON
      PERNELLE (Jacques-Joseph); RENARD (Simon)
    - Copie de 1755 du plan des bois communaux de Semmadon, dressé par Jean-Claude-François Barbaud, géomètre,juré à la maîtrise de Vesoul (1737)., 1737-1755; 486 Edepot 5; DD4
      PLAN
      BOIS
      BARBAUD (Jean-Claude-François)
    - Philippe le Hardi, comte de Bourgogne, en raison de l'éloignement et des labours en cours, autorise les habitants de Semmadon à comparaître au parlement de Dole conjointement ou séparément, dans une instance qu'ils ont contre Jean, de Rupt-sur-Saône (3 mai 1419)., 486 Edepot 6; DD5
      JEAN
  - CULTE
    - Registre paroissial de Semmadon: baptêmes (1598-1603, 1604-janvier 1636, octobre 1646-mars 1678, mars 1678-1685), index des personnes ayant reçu la confirmation (11 décembre 1688). Lacune de 1636 à 1646. Ce registre était couvert d'un parchemin manuscrit, cette couverture a été enlevée et classée sous la cote 486 E dépôt 12., 1598-1688; 486 Edepot 7; GG1
      Support de substitution
      Cote 5Mi5R50
      Non communicable physiquement
      Raison: document microfilmé
      REGISTRE PAROISSIAL
      registre paroissial
    - Registre paroissial de Semmadon: baptêmes (novembre 1648-1685, août 1688-1705); à l'envers, en commençant par la fin du registre: mariages (1650-1655, 1661-1685, 1690-janvier 1706), sépultures (1658-1685, 1689-1705). Lacunes pour les années 1686, 1687 et 1688. Sur la page de garde de ce registre, listes des curés de la paroisse (1649-1705)., 1648-1705; 486 Edepot 8; GG2
    - Registre paroissial de Semmadon: baptêmes, mariages, sépultures (1706-1729). Don de M. le Curé de Semmadon le 22 août 1980., 486 Edepot 9; GG3
    - Registre paroissial de Semmadon: baptêmes, mariages, sépultures (mars-mai 1722, août 1700-février 1701, février 1755-janvier 1757, 1737, 1738, 1740, 1757-janvier 1758, 1741-février 1751, mars 1752-janvier 1755, 1758). Lacunes pour la période allant de 1706 à février 1722, de juin 1722 à 1736 et pour les années 1739 et 1751. La collection de registres déposés aux Archives Départementales de la Haute-Saône par le greffe du Tribunal commence en 1700, avec une lacune de 1724 à 1737., 1700-1758; 486 Edepot 10; GG4
    - Manuscrit incomplet, provenant de la couverture d'un des registres paroissiaux et portant des indications sur les revenus d'un curé nommé Henry (s.d., XV° siècle)., 486 Edepot 12; GG6
      VIE RELIGIEUSE
      HENRY (curé)
- ARCHIVES MODERNES
  - ADMINISTRATION GENERALE DE LA COMMUNE
    - Registre d'inscription des lettres patentes, des lois et décrets, des délibérations du conseil municipal et d'actes divers (1790-an IV, an VIII-mai 1840)., 1790-1840; 486 Edepot 13; D1
      REGISTRE; DELIBERATION
      CONSEIL MUNICIPAL
    - Registre de délibérations du conseil municipal (mai 1840-août 1869)., 1840-1869; 486 Edepot 14; D2
    - Registre de délibérations du conseil municipal (août 1869-mai 1883)., 1869-1883; 486 Edepot 15; D3
    - Registre de délibérations du conseil municipal., 1883-1898; 486 Edepot 16; D4
    - Registre de délibérations du conseil municipal., 1898-1915; 486 Edepot 17; D5
    - Registre des arrêtés du maire (1790-1955); à l'envers, registres de la garde nationale (1830-1831) et du comité local d'instruction (1841)., 486 Edepot 18; D6
      REGISTRE; ARRETE DU MAIRE
      CONSEIL MUNICIPAL; VIE SCOLAIRE
      garde nationale
  - AGRICULTURE
    - Amodiation pour l'entretien des animaux mâles destinés à la reproduction (1834-1931). Registre des cultures (1902)., 486 Edepot 19; F1
      AGRICULTURE
  - CONTRIBUTIONS
    - Atlas cadastral (1826). EN MAUVAIS ETAT., 486 Edepot 20; G1
      Raison: en mauvais état
      ATLAS CADASTRAL
      FISCALITE IMMOBILIERE
    - Extrait de la matrice cadastrale (s.d., XIX° siècle)., 486 Edepot 21; G2
      MATRICE CADASTRALE
    - Livre des mutations., 1818; 486 Edepot 22; G3
      LIVRE FONCIER
  - AFFAIRES MILITAIRES
    - Guerre de 1914-1918: dossier de cantonnement., 1917-1918; 486 Edepot 23; H1
      GUERRE
  - POLICE
    - Traité de ramonage de cheminées., 1887; 486 Edepot 24; I1
      POLICE
  - PERSONNEL COMMUNAL
    - Installation des conseillers municipaux (1837). Tambours, secrétaire de mairie, gardes (1832-1960)., 486 Edepot 25; K1
      ELECTION MUNICIPALE; PERSONNEL
  - EDIFICES PUBLICS
    - Plan de construction d'une maison commune (1860). Marché pour réparations à la maison commune (1930). Erection d'un monument commémoratif (1919). Projet de reconstruction de la fontaine et réparations à l'église, devis d'installation d'une horloge au clocher de l'église (1892). Location du presbytère (1925)., 1860-1930; 486 Edepot 26; M1
      EDIFICE CULTUEL; HOTEL DE VILLE; PRESBYTERE
  - BIENS ET BOIS COMMUNAUX
    - Vente et acquisition d'immeubles (1892-1903). Amodiation de communaux (1895-1931). Plan des bois communaux (1820). Vente d'ételles (1893). Concessions de produits de la forêt (1897). Amodiation de la chasse (1824-1842)., 1820-1931; 486 Edepot 27; N1
      BAUX RURAUX; BOIS; CHASSE
  - VOIRIE
    - Procès-verbaux de reconnaissance et d'abornement des propriétés communales, des chemins vicinaux et de défruitement., 1826-1827; 486 Edepot 28; O1
      PROCES-VERBAL
      CHEMIN RURAL
    - Acquisition de terrains pour servir de chemin de défruitement., 1932; 486 Edepot 29; O2
  - CULTE
    - Demande de subvention de la fabrique., 1856; 486 Edepot 30; P1
  - SPORTS ET TOURISME
    - Registre de la société de tir., 1907-1909; 486 Edepot 31; R1
      REGISTRE
      LOISIR
  - PIECES D'ORIGINE PRIVEE
    - Partage après décès des biens de Claude-François Menetrey, cultivateur à Semmadon., 1849; 486 Edepot 32; S1
      MENETREY (Claude-François)